【裁判字號】    98,聲,229
【裁判日期】    980604
【裁判案由】    催告行使權利
【裁判全文】
臺灣嘉義地方法院民事裁定               98年度聲字第229號
聲  請  人  甲○○
相  對  人  乙○○
上列當事人間行使權利事件，本院裁定如下：
    主  文
聲請駁回。
聲請程序費用由聲請人負擔。
    理  由
一、按訴訟終結後，供擔保人得聲請法院通知受擔保利益人於一
    定期間內行使權利，並向法院為行使權利之證明，以便供擔
    保人於受擔保利益人未提出行使權利之證明時，向法院聲請
    裁定返還其提存物，民事訴訟法第104條第1項第3款定有明
    文。前開規定，於其他依法令供訴訟上之擔保者準用之，並
    為同法第106條所明定。
二、本件聲請意旨略以：聲請人與相對人乙○○間清償貨款事件
    ，前經本院83年度嘉簡字第448號民事簡易判決准予假執行
    ，並經聲請人向臺灣板橋地方法院以84年度存字第596號提
    存新臺幣（下同）38,333元供擔保在案。茲因聲請人與相對
    人間清償貨款事件已判決確定，訴訟已終結，爰依民事訴訟
    法第104條第1項第3款後段之規定，請求命相對人於一定期
    間行使權利等語。
三、聲請人主張之上開事實雖據其提出本院84年度簡上字第13號
    民事判決暨確定證明書、臺灣板橋地方法院84年度存字第
    596 號提存書等件影本為證，惟查：
(一)、臺灣板橋地方法院84年度存字第596號提存事件，提存人為
    喬文化學工業有限公司（以下稱喬文公司）乙節，業經本院
    調取該案卷宗查閱屬實，則該提存事件之供擔保人應為提存
    人應係喬文公司，而非聲請人本人。
(二)、按「解散之公司除因合併、分割或破產而解散外，應行清算
    。」、「解散之公司，於清算範圍內，視為尚未解散。」、
    「公司經中央主管機關撤銷或廢止登記者，準用前3條之規
    定。」公司法第24條、第25條、第26條之1分別定有明文。
    查喬文公司因自行停止營業6個月以上，業經經濟部依當時
    之公司法第10條第1項第1款規定命令解散，嗣復因逾期未向
    經濟部申請解散登記，而遭經濟部以經（90）中字第090347
    36800號函廢止公司登記在案等情，有該函文影本附於上開
    提存卷內可參。揆諸前開說明，喬文公司於經主管機關廢止
    登記後，完成清算程序前，其法人人格仍然存續。
(三)、本件聲請人既非上開提存事件之供擔保人，且未能提出合法
    代理喬文公司之證明，逕以個人之名義聲請催告相對人對上
    開擔保提存金行使權利，即與民事訴訟法第104條第1項第3
    款規定之情形有別，本件聲請於法不合，應予駁回。
四、依民事訴訟法第95條、第78條，裁定如主文。
中    華    民    國    98    年    6    月     4    日
                  民事第二庭  法  官  洪嘉蘭
以上正本係照原本作成
如對本裁定抗告須於裁定送達後10日內向本院提出抗告狀，並繳
納抗告費新臺幣1,000元。
中    華    民    國    98    年    6    月     4    日
                              書記官  陳昭煌


司法院資訊處製作；財團法人民間司法改革基金會備份。
